【裁判字號】    90,台上,4412
【裁判日期】    900719
【裁判案由】    違反毒品危害防制條例
【裁判全文】
最高法院刑事判決                                九十年度台上字第四四一二號
    上  訴  人  甲○○
右上訴人因違反毒品危害防制條例案件，不服台灣高等法院台南分院中華民國九十年
五月三日第二審判決（八十九年度上訴字第一一四七號，起訴案號：台灣台南地方法
院檢察署八十九年度偵字第一九四○號），提起上訴，本院判決如左：
    主  文
上訴駁回。
    理  由
按刑事訴訟法第三百七十七條規定，上訴於第三審法院，非以判決違背法令為理由，
不得為之。是提起第三審上訴，應以原判決違背法令為理由，係屬法定要件。如果上
訴理由狀並未依據卷內訴訟資料，具體指摘原判決不適用何種法則或如何適用不當，
或所指摘原判決違法情事，顯與法律規定得為第三審上訴理由之違法情形，不相適合
時，均應認其上訴為違背法律上之程式，予以駁回。本件原判決依憑證人林志華之指
證，證人即查獲警員蔡勝華、官志洋就查獲經過之證述，及扣案安非他命十三包，法
務部調查局檢驗通知書等證據，認定上訴人甲○○有原判決事實所認定之連續販賣第
二級毒品予林志華之犯行，因而撤銷第一審不當之科刑判決，仍論處連續販賣第二級
毒品罪刑，已於理由中詳為說明其證據之取捨，所為之論斷俱有卷內資料可稽，其採
證認事，從形式上觀察，並無違背法令之情形。本件原審之指定辯護人為上訴人之利
益，以上訴人之名義提起上訴，其意旨略稱，證人即查獲之警員孫瑞誠於一審已證稱
：是上訴人配合我們誘捕郭瓊揚，於民國八十九年一月二十一日先查到上訴人，要他
供出向何人買的，他供出向計程車司機買的，查獲郭瓊揚時，上訴人在場，所以郭瓊
揚就供是向上訴人所買，因上訴人非現行犯，未對上訴人作筆錄，但有移送吸用部分
等語。原審未傳訊該警員予以調查，又謂遍查全卷無上訴人供出毒品來自郭瓊揚之供
述，自有應於審判期日調查之證據而未予調查及判決理由與卷內資料矛盾之違法云云
。惟按犯販賣毒品之罪，供出毒品來源因而破獲者，依毒品危害防制條例第十七條之
規定，僅得減輕其刑，而非必須減輕。是縱因上訴人所供而破獲其毒品之上游來源，
原審法院仍有自由裁酌是否減輕其刑之職權，原判決既未減輕其刑，則縱未依上訴人
之供述確實追查，已與所謂判決不適用法則或應於審判期日調查之證據而未予調查之
違背法令情形有間。依卷內資料，警員孫瑞誠固於一審中有上開之證述，但原審於理
由中已敘明，據台灣台南地方法院檢察署答覆未對郭瓊揚販賣安非他命予上訴人部分
起訴，難依上開規定減輕，原審未進而傳訊該警員予以調查，更難指為違法。至原判
決理由中之「全卷無上訴人供出毒品來自郭瓊揚之供述」，固與卷存資料不符，但既
與未依上開規定減輕無矛盾，僅屬疏漏難指為違法。上訴意旨不足據以辨認原判決已
具備違背法令之形式，其上訴違背法律上之程式，應予駁回。
據上論結，應依刑事訴訟法第三百九十五條前段，判決如主文。
中      華      民      國     九十     年      七      月     十九     日
                              最高法院刑事第二庭
                                  審判長法官  莊  來  成
                                        法官  謝  俊  雄
                                        法官  白  文  漳
                                        法官  蘇  振  堂
                                        法官  賴  忠  星
      右正本證明與原本無異
                                              書  記  官
中      華      民      國     九十     年      七      月    二十五    日


司法院資訊處製作；財團法人民間司法改革基金會備份。
